臺灣橋頭地方法院刑事判決　
111年度易緝字第2號
111年度易緝字第3號
公  訴  人  臺灣橋頭地方檢察署檢察官
被      告  王孝忠





上列被告因恐嚇取財等案件，經檢察官提起公訴（108年度偵字
第11038號、第11039號、第11686號、109年度偵字第958號）及
追加起訴（109年度偵字第12082號），被告於本院準備程序中就
被訴事實為有罪之陳述，經告知簡式審判程序之旨，並聽取被告
及檢察官之意見後，合議庭裁定由受命法官獨任行簡式審判程序
，並合併審理判決如下：
    主  文
王孝忠犯如附表一編號1至10所示各罪，各處如各該編號主文欄
所示之刑及沒收。有期徒刑得易科罰金部分（即附表一編號1至1
0所示故買贓物及附表一編號10所示恐嚇取財未遂部分）應執行
有期徒刑壹年伍月，如易科罰金，以新臺幣壹仟元折算壹日。有
期徒刑不得易科罰金部分（即附表一編號1所示恐嚇取財及附表
一編號2至9所示一般洗錢部分），應執行有期徒刑貳年陸月。罰
金部分應執行新臺幣玖萬元，罰金如易服勞役，以新臺幣壹仟元
折算壹日。
    事  實
一、王孝忠與呂昭賢（業由本院審結）、黃惠彬（業由本院審結
    ）、真實姓名年籍不詳之成年人（下稱不詳之人）分別共同
    為下列行為：
（一）王孝忠與呂昭賢共同意圖為自己不法之所有，基於故買贓
      物、恐嚇取財之犯意聯絡，於附表一編號1所示之時間、
      地點，故買謝南港所有遭竊之賽鴿後，再以該編號所示之
      方式恫嚇謝南港，使謝南港心生畏懼，因而交付該編號所
      示之現金。
（二）王孝忠與不詳之人共同意圖為自己不法之所有，基於故買
      贓物、恐嚇取財及隱匿犯罪所得所在之一般洗錢之犯意聯
      絡，先以不詳方式取得許宇森(所涉違反洗錢防制法等案
      件，由臺灣士林地方法院以110年度金訴字第103號判決判
      處罪刑確定)申設之合作金庫商業銀行（下稱合庫銀行）
      帳號000-0000000000000號帳戶、陳宇舜申設之高雄銀行
      帳號000-000000000000號帳戶、戴石雪娥(所涉違反洗錢
      防制法等案件，由臺灣桃園地方法院以109年金訴字第134
      號判決判處罪刑確定)申設之臺灣中小企業銀行股份有限
      公司（下稱臺企銀行）帳號000-00000000000號帳戶，再
      分別於附表一編號2至4、7所示之時間、地點，購買各該
      編號所示之人所有遭竊之賽鴿後，復由王孝忠以各該編號
      所示之方式恫嚇該等鴿主，使其等心生畏懼，因而依指示
      匯款至各該編號所示帳戶內，再由不詳之人於各該編號所
      示之時間、地點，予以提領，而製造金流斷點，並隱匿犯
      罪所得之所在。
（三）王孝忠與呂昭賢及黃惠彬共同意圖為自己不法之所有，基
      於故買贓物、恐嚇取財及隱匿犯罪所得所在之一般洗錢之
      犯意聯絡（附表一編號10部分，無洗錢之犯意聯絡），先
      以不詳方式取得蔡嘉哲（所涉恐嚇取財案件，由臺灣嘉義
      地方法院以109年度易字第227號判決判處罪刑確定）申設
      之彰化商業銀行（下稱彰化銀行）帳號00000000000000號
      帳戶、中華郵政股份有限公司（下稱郵局）帳號00000000
      000000號帳戶，再分別於附表一編號5、6、8至10所示之
      時間、地點，購買各該編號所示之人所有遭竊之賽鴿後，
      復由呂昭賢及（或）王孝忠以各該編號所示之方式恫嚇該
      等鴿主，使其等心生畏懼，附表一編號5、6、8、9所示鴿
      主因而依指示匯款至各該編號所示帳戶內，再由黃惠彬於
      各該編號所示之時間、地點，予以提領，而製造金流斷點
      ，並隱匿犯罪所得之所在；附表一編號10所示鴿主張清隆
      則與呂昭賢、黃惠彬、王孝忠相約於該編號所示之時間、
      地點見面以交付贖金，惟於黃惠彬出面向張清隆收取現金
      之過程中，遭接獲張清隆通知而在場等候之員警當場逮捕
      而不遂，警並扣得如附表二編號25所示張清隆擬交付之贖
      金及編號26所示張清隆所有遭竊之鴿子。
二、案經謝宗憲訴由屏東縣政府警察局恆春分局，及謝南港、蕭
    容陣訴由高雄市政府警察局岡山分局，報告臺灣橋頭地方檢
    察署檢察官偵查起訴及追加起訴。
    理  由
壹、程序部分
    本件被告王孝忠所犯之罪，係死刑、無期徒刑、最輕本刑為
    3年以上有期徒刑以外之罪，且非高等法院管轄第一審案件
    ，被告於本院準備程序中，就起訴及追加起訴之事實為有罪
    之陳述，經受命法官告知簡式審判程序之旨，並聽取檢察官
    、被告之意見後，合議庭裁定由受命法官獨任進行簡式審判
    程序，是本件之證據調查，依刑事訴訟法第273條之2規定，
    不受同法第159條第1項、第161條之2、第161條之3、第163
    條之1及第164條至第170條規定之限制，先予說明。
貳、實體部分
一、認定犯罪事實所憑之證據及理由
（一）上揭犯罪事實，業據被告於本院審判程序時坦承不諱（易
      緝2卷第59頁、第83頁），核與證人即同案被告呂昭賢於
      警詢、偵查及審理時證述（警一卷第13至21頁、偵二卷第
      19至20頁、偵五卷第337至339頁、偵六卷第45至47頁、易
      一第168至170頁、易二卷第32至61頁）、證人即同案被告
      黃惠彬於警詢、偵查及審理時證述（警四卷第15至21頁、
      第31至39頁、偵五卷第15至21頁、第223至225頁、第263
      至265頁、警三卷第136至148頁、易一第164至167頁、第2
      37至239頁、易二卷第74至84頁）、證人即告訴人謝南港
      於警詢時證述（警一卷第235至238頁、第245至248頁）、
      證人即被害人蔡沅翰於警詢時證述（警一卷第261至269頁
      ）、證人即被害人廖閎宬於警詢時證述（警一卷第279至2
      82頁）、證人即被害人李春木於警詢時證述（警一卷第25
      3至256頁）、證人即被害人胡朝文於警詢時證述（警一卷
      第293至296頁）、證人即告訴人謝宗憲於警詢時證述（警
      一卷第297至300頁）、證人即被害人楊安順於警詢時證述
      （警一卷第305至308頁）、證人即告訴人蕭容陣於警詢時
      證述（警一卷第301至304頁）、證人即被害人黃崇沛於警
      詢時證述（警一卷第287至290頁）、證人即被害人張清隆
      於警詢及偵訊時證述（警四卷第47至51頁、第53至55頁、
      偵五卷第79至81頁、第153至155頁）之情節相符，並有【
      附表一編號1部分】車牌號碼000-0000號自用小客車照片
      （警一卷第242至243頁）、【附表一編號2部分】被告以
      門號0000000000號勒贖被害人蔡沅翰之通聯紀錄（警一卷
      第271至273頁）、提款監視器影像截圖(他卷第182至183
      頁)、被害人蔡沅翰之胞姐蔡汶錡及被害人蔡沅翰之母親
      王惠文之郵局帳戶存摺封面及內頁影本（警一卷第275至2
      77頁）、【附表一編號3部分】被告以門號0000000000號
      勒贖被害人廖閎宬之通聯紀錄（警一卷第283頁）、被害
      人廖閎宬友人楊三輝之台中商業銀行帳戶存摺封面影本及
      自動櫃員機交易明細翻拍照片（警一卷第285頁）、提款
      監視器影像截圖(他卷第173頁)、【附表一編號4部分】被
      告以門號0000000000號勒贖被害人李春木之通聯紀錄（警
      一卷第257頁）、自動櫃員機交易明細（警一卷第259頁）
      、提款監視器影像截圖(他卷第173頁)、【附表一編號5、
      6部分】本院108年聲監字第232號通訊監察書（易一卷第1
      95至197頁）、同案被告呂昭賢以門號0000000000號聯繫
      被害人胡朝文、告訴人謝宗憲之通訊監察譯文（警三卷第
      687頁）、提款監視器影像截圖（他卷第181至182頁）、
      郵局108年6月17日儲字第1080136395號函暨所附帳號0000
      0000000000號帳戶之開戶資料、108年5月9日至同年月16
      日登入網路郵局IP位置、歷史交易明細（警三卷第633至6
      38頁）、【附表一編號7部分】被告以門號0000000000號
      勒贖被害人楊安順之通訊監察譯文（警三卷第688頁）、
      提款監視器影像截圖(他卷第180頁)、戴石雪娥之臺企銀
      行帳號000-00000000000號帳戶歷史交易明細（警三卷第6
      83頁）、【附表一編號8、9部分】被告以門號0000000000
      號聯繫告訴人蕭容陣、被害人黃崇沛之通訊監察譯文（警
      三卷第689頁）、提款監視器影像截圖（他卷第183至184
      頁）、彰化銀行108年6月18日彰作管字第10820004082號
      函暨所附帳號00000000000000號帳戶之開戶資料、108年5
      月9日至同年月16日登入網路郵局IP位置、歷史交易明細
      （警三卷第663至675頁）、【附表一編號10部分】本院10
      8年聲監續字第453號通訊監察書（偵五卷第311至313頁）
      、同案被告呂昭賢以門號0000000000號聯繫被害人張清隆
      之通訊監察譯文（偵五卷第315頁）、同案被告呂昭賢以
      門號0000000000號聯繫被害人張清隆之通訊監察譯文（聲
      監續516卷第15至18頁）、本院108年聲監續字第458號通
      訊監察書（偵五卷第317至319頁）、被告以門號00000000
      00號聯繫被害人張清隆之通訊監察譯文（偵五卷第321至3
      22頁）、同案被告黃惠彬持用門號0000000000號於108年9
      月7日至同年月10日之通聯紀錄（含基地台位置）（偵五
      卷第95至96頁）、被害人張清隆於108年9月7日至同年月1
      0日之通聯紀錄（偵五卷第97至99頁、第157頁）、贓物認
      領保管單（警四卷第75頁）、被害人張清隆所抄寫贖金匯
      款帳號之紙條翻拍照片（警四卷第81頁）、面交贖金現場
      照片（警四卷第83至85頁）、車輛詳細資料報表（警四卷
      第97頁）、恆春分局車城分駐所108年9月10日偵查報告（
      警四卷第7至11頁）各1份在卷可稽，足認被告前述自白與
      事實相符，堪以採信。從而，本案事證明確，被告犯行堪
      予認定，應依法論科。
二、論罪科刑
（一）被告行為後，刑法第346 條於108 年12月25日修正公布，
      同月27日生效施行，修正後之規定僅係依刑法施行法第1 
      條之1 第2 項本文規定，將罰金數額修正提高30倍，以增
      加法律明確性，並使刑法分則各罪罰金數額具內在邏輯一
      致性，與修正前之適用結果相同，對於被告而言並不發生
      有利或不利之問題，並非法律變更刑度之條文，自無須新
      舊法比較，應逕行適用修正後之規定。
（二）核被告就附表一編號1 所為，係犯刑法第349 條第1 項之
      故買贓物罪、同法第346 條第1 項之恐嚇取財罪；就附表
      一編號2 至9所為，均係犯刑法第349 條第1 項之故買贓
      物罪、同法第346 條第1 項之恐嚇取財罪、洗錢防制法第
      14條第1 項之一般洗錢罪；就附表一編號10 所為，係犯
      刑法第349 條第1 項之故買贓物罪、同法第346 條第2 項
      、第1 項之恐嚇取財未遂罪。至於附表一編號1 部分，被
      告與同案被告呂昭賢係當面收取告訴人謝南港交付之現金
      ；另附表一編號10部分，被告及同案被告呂昭賢、黃惠彬
      則係與被害人張清隆約定見面後當面取款，然尚未收取被
      害人張清隆欲交付之現金，即遭警當場查獲，是被告就此
      2 部分，均無將該等編號所示犯罪所得為任何掩飾、隱匿
      而著手洗錢之行為，自不構成一般洗錢或一般洗錢未遂罪
      ，附此敘明。
（三）被告就附表一編號1 部分，與同案被告呂昭賢間有犯意聯
      絡及行為分擔，應論以共同正犯；就附表一編號2至4、7
      部分，與不詳之人間有犯意聯絡及行為分擔，應論以共同
      正犯；就附表一編號5、6、8至10部分，與同案被告呂昭
      賢、黃惠彬間有犯意聯絡及行為分擔，應論以共同正犯。
（四）被告所犯如附表一編號2 至9所示之恐嚇取財罪及一般洗
      錢罪，均屬以一行為觸犯數罪名而成立異種想像競合犯，
      應依刑法第55條前段規定，從一重之一般洗錢罪處斷。
（五）此外，被告如附表一編號1至10 所示故買他人擄獲之賽鴿
      之行為，與嗣後撥打電話恐嚇鴿主進而或取得現金或以人
      頭帳戶供被害人匯款之行為（除編號10未取得贖款），均
      無局部之重疊，行為著手實行階段亦均有明顯區隔，依社
      會通念，難認故買贓物與恐嚇取財或一般洗錢係屬同一行
      為，自應予分論併罰。又被告所犯如附表一編號1 至10所
      示之故買贓物罪共10罪、編號1 所示恐嚇取財罪、編號2 
      至9所示一般洗錢罪共8罪、編號10所示恐嚇取財未遂罪間
      ，犯意各別，行為互殊，應予分論併罰。
（六）起訴書雖未提及被告如附表一編號2 至9涉犯一般洗錢罪
      部分，然此部分與業經起訴並經本院認定有罪之恐嚇取財
      部分，有想像競合之裁判上一罪關係，自為起訴效力所及
      ，本院亦已告知此部分罪名予其攻擊防禦之機會（易緝2
      卷第59頁、第67頁），自應由本院併予審理。
（七）刑之減輕⒈
　　　被告就附表一編號10部分已著手於恐嚇取財犯行之實施而
      不遂，為未遂犯，爰依刑法第25條第2項規定，按既遂犯
      之刑減輕之。又被告就附表一編號2 至9所示一般洗錢部
      分，均於審判程序中自白，已如前述，依洗錢防制法第16
      條第2 項規定，減輕其刑。⒋
（八）爰以行為人之責任為基礎，審酌被告不思正途賺取所需，
      貪圖一己不法私利，故買他人遭擄獲之賽鴿，再恃此恐嚇
      鴿主交付財物，顯見其欠缺尊重他人財物所有權之觀念，
      法紀意識薄弱，對民眾財產安全及社會治安均造成相當危
      害，亦嚴重影響賽鴿活動之正常進行；又就附表一編號2 
      至9部分，被害鴿主將款項匯入人頭帳戶，而製造金流斷
      點，使偵查機關難以往上追緝，造成被害人財產無法追回
      及社會互信基礎破毀，衍生嚴重社會問題，其犯罪動機及
      行為均值非難；暨考量被告就附表一犯行與其他共犯間之
      角色地位、參與程度、分工情形，以及各該犯行之故買賽
      鴿數量、被害人匯款金額；並衡酌被告於本院審理時坦承
      犯行，另並未與任何被害人或告訴人協商和解事宜或有實
      質賠償之彌補舉措；兼衡其之素行，有臺灣高等法院被告
      前案紀錄表1份（易緝2卷第113至120頁）可參，以及被告
      自陳國中肄業，入監執行前從事邊坡植生工程，身體健康
      狀況正常（易緝2卷第83至84頁）等一切情狀，各判處如
      附表一各編號主文欄所示之刑，並就得易科罰金之罪部分
      諭知易科罰金之折算標準，另就罰金部分諭知易服勞役之
      折算標準。
（九）另外，本院審酌被告所為各次犯行之罪質（罪名及行為模
      式大致相同）、時空密接程度（自107年11月起至108年9
      月止近1年之期間，然部分編號之犯行為同1日內所為，雖
      侵害不同被害人之財產法益，然各罪間之獨立性較低）、
      故買贓物之數量、恐嚇取財之對象（10名被害人）、次數
      、總金額、上述整體犯行所呈現之被告人格、犯罪傾向、
      對於社會之危害程度及應罰適當性，兼衡以刑法第51條數
      罪併罰定執行刑之立法所採之限制加重原則及刑罰衡平之
      要求，就其上開所犯各罪，分別就得易科罰金、不得易科
      罰金之有期徒刑及罰金部分，各定如主文欄所示之應執行
      刑，並諭知有期徒刑易科罰金之折算標準（被告所犯有期
      徒刑得易科罰金部分各罪，宣告刑均得易科罰金，依刑法
      第41條第8 項規定，定應執行刑之刑逾6 月，仍得易科罰
      金）及罰金易服勞役之折算標準。
三、沒收⒈
（一）犯罪所得
　　1.按犯罪所得，屬於犯罪行為人者，沒收之；於全部或一部
      不能沒收或不宜執行沒收時，追徵其價額，刑法第38條之
      1 第1 項前段、第3 項分別定有明文。又按共同正犯犯罪
      所得之沒收、追徵，應就各人所分得之數為之。所謂各人
      「所分得」之數，係指各人「對犯罪所得有事實上之處分
      權限」而言。因此，若共同正犯各成員內部間，對於犯罪
      所得分配明確時，應依各人實際所得宣告沒收；若共同正
      犯對犯罪所得無處分權限，與其他成員亦無事實上之共同
      處分權限者，自不予諭知沒收；然若共同正犯對於犯罪所
      得享有共同處分權限時，如彼此間分配狀況未臻具體或明
      確，自應負共同沒收之責。所稱負共同沒收之責，參照民
      法第271 條「數人負同一債務，而其給付可分者，除法律
      另有規定或契約另有訂定外，應各平均分擔之」，民事訴
      訟第85條第1 項前段「共同訴訟人，按其人數，平均分擔
      訴訟費用」等規定之法理，即係平均分擔之意。又共同正
      犯各人有無犯罪所得、所得數額各若干、對犯罪所得有無
      處分權等，因非犯罪事實有無之認定，不適用嚴格證明法
      則，事實審法院得視具體個案之實際情形，綜合卷證資料
      及調查結果，依自由證明程序釋明其合理之依據而為認定
      （最高法院106 年度台上字第3111號判決意旨參照）。
　　2.經查，同案被告呂昭賢先於本院準備程序中陳稱：贓款由
      我與黃惠彬2人朋分（易一卷第170 頁），後於審判程序
      中改稱：贓款由我先給黃惠彬部分以返還借款後，再與王
      孝忠均分（易二卷第59至60頁）；而同案被告黃惠彬則於
      準備程序中否認獲有任何犯罪所得，陳稱：我所領款項全
      數交給呂昭賢，不清楚他如何分配（易一卷第165 至167 
      頁），後於審判程序中改稱：呂昭賢曾向我借貸，他有時
      會將本案贓款加減還我1,000 至3,000 元不等（易二卷第
      83至84頁）；而被告則於準備及審判程序中稱：黃惠彬領
      款後，贓款由我、呂昭賢、黃惠彬3 人均分；至於附表一
      編號2、3、4、7部分，我已經忘記提款人是誰，從監視器
      影像也看不出來是誰，但我會跟提款人均分贓款（易一卷
      第172 頁、易緝2卷第72頁、第83頁），是被告、同案被
      告呂昭賢、黃惠彬3人彼此間就附表一編號1、5、6、8、9
      、10所示犯行之犯罪所得分配狀況所述歧異，甚且自身所
      述亦前後齟齬矛盾，堪認該等犯罪所得分配狀況未臻具體
      、明確，且依上述事實認定，其等就犯罪所得均享有共同
      處分權限，自應由附表一所示共同正犯共同負沒收、追徵
      責任，且因犯罪所得為金錢，性質上可分，故應平均分配
      之，是就被告應予沒收之犯罪所得認定如下：
　　⑴附表一編號1部分：
　　　未扣案之被告及同案呂昭賢如附表一編號1 所示獲取之現
      金36,000元，為其等該次犯罪所得，依前揭所述應平均分
      配，是依刑法第38條之1 第1 項前段、第3 項規定，於被
      告所犯部分，宣告沒收18,000元（計算式：36,000 元÷2=
      18,000元），並於全部或一部不能沒收或不宜執行沒收時
      ，追徵其價額。
　　⑵附表一編號2至9部分：
　　　次按犯第14條之罪，其所移轉、變更、掩飾、隱匿、收受
      、取得、持有、使用之財物或財產上利益，沒收之；犯第
      15條之罪，其所收受、持有、使用之財物或財產上利益，
      亦同，洗錢防制法第18條第1 項亦定有明文。而該項立法
      理由略以：原條文僅限於沒收犯罪所得財物或財產上利益
      ，而未及於洗錢行為標的之財物或財產上利益，爰予修正
      。至於洗錢行為本身之犯罪所得或犯罪工具之沒收，以及
      發還被害人及善意第三人之保障等，應適用104 年12月30
      日及105 年6 月22日修正公布之中華民國刑法沒收專章之
      規定等語，可知洗錢防制法該項之規定，係在將非屬於犯
      罪行為所得之洗錢行為標的納入沒收之範圍，至洗錢行為
      本身之犯罪所得之沒收，仍應回歸適用刑法沒收章則之規
      定。經查，未扣案之被告及同案被告呂昭賢、黃惠彬如附
      表一編號5、6、8、9所示獲取之款項，為其等各該次犯行
      之犯罪所得，依前揭所述應平均分配，是依刑法第38條之
      1 第1 項前段、第3 項規定，各於被告所犯部分，宣告沒
      收【附表一編號5部分為2,340 元（計算式：7,020 元÷3=
      2,340 元）、附表一編號6部分為2,016 元（計算式：6,0
      50 元÷3=2,016.6 元，小數點後無條件捨棄）、附表一編
      號8部分為2,666 元（計算式：8,000 元÷3=2,666.6元，
      小數點後無條件捨棄）、附表一編號9部分為2,000元（計
      算式：6,000 元÷3=2,000 元）】，並於全部或一部不能
      沒收或不宜執行沒收時，追徵其價額。另未扣案之被告及
      不詳之人如附表一編號2、3、4、7所示獲取之款項，為其
      等各該次犯行之犯罪所得，依被告前揭所述乃平均分配，
      是依刑法第38條之1 第1 項前段、第3 項規定，各於被告
      所犯部分，宣告沒收【附表一編號2部分為20,000 元（計
      算式：40,000 元÷2=20,000 元）、附表一編號3部分為4,
      500元（計算式：9,000 元÷2=4,500元）、附表一編號4部
      分為2,000元（計算式：4,000 元÷2=2,000元）、附表一
      編號7部分為1,500元（計算式：3,000 元÷2=1,500 元）
      】，並於全部或一部不能沒收或不宜執行沒收時，追徵其
      價額。
　　⑶附表一編號10部分：
　　　因被害人張清隆並未實際將贖金交付被告黃惠彬【附表二
      編號25所示現金20,000元扣案後業經警方發還被害人張清
      隆，有贓物認領保管單1 份（警四卷第75頁）可佐】，故
      此部分被告及同案被告呂昭賢、黃惠彬並無犯罪所得，即
      無庸宣告沒收、追徵。⒉
（二）犯罪工具⑴
　　1.扣案如附表二編號22所示之金融卡1 張，固為被告及同案
      被告呂昭賢、黃惠彬預備供附表一編號10所示恐嚇取財犯
      行所用，此經被害人張清隆證述明確（警四卷第55頁），
      並有其所抄寫匯款帳號之紙條翻拍照片1 張（警四卷第81
      頁）可佐，且該帳戶申設人張昌煒因提供帳戶行為遭臺灣
      苗栗地方檢察署檢察官以109 年度偵字第1822號提起公訴
      、臺灣南投地方檢察署檢察官以109 年度偵字第2659號移
      送併辦幫助犯恐嚇取財罪嫌，現由臺灣苗栗地方法院以10
      9年度重訴字第6 號案件審理中，亦有該移送併辦意旨書
      （易二卷第283 至286 頁）、臺灣高等法院被告前案紀錄
      表（易二卷第294 至295 頁）各1 份可佐，其應係無正當
      理由提供帳戶資料給被告及同案被告呂昭賢、黃惠彬使用
      ，惟該金融卡係依張昌煒與郵局間之金錢存款消費寄託契
      約所衍生之工具，僅為張昌煒與郵局間契約關係之表彰權
      利用，且該金融卡之帳戶業經通報列為警示帳戶（參上開
      金融機構聯防機制通報單），而強制停止張昌煒與郵局間
      關於該帳戶使用之契約關係，縱予沒收該金融卡，亦無助
      達成犯罪預防之目的，而不具刑法重要性，爰裁量不予宣
      告沒收。⑶
　　2.扣案如附表二編號26所示被害人張清隆所有鴿子1 隻，固
      為被告及同案被告呂昭賢、黃惠彬買受後供其等為附表一
      編號10所示恐嚇取財犯行所用，然業經警方發還被害人張
      清隆，有贓物認領保管單1 份（警四卷第75頁）可佐，爰
      不予宣告沒收。⑷
　　3.至於被告用來為恐嚇取財犯行之門號0000000000、000000
      0000號SIM卡及所插用之行動電話，因未扣案且已不知去
      向，又審諸時下門號SIM卡及行動電話乃係通常生活必需
      品，用以聯繫親友或安排日常事務，任何人均得任意取得
      ，無須特別身分限制，縱予沒收，亦無助達成犯罪預防之
      目的，而不具刑法重要性，爰裁量不予宣告沒收或追徵其
      價額。
　　4.扣案如附表二編號1、2所示之物，業由本院以109年度易
      字第195號等判決於同案被告呂昭賢所犯罪刑項下宣告沒
      收。至本案員警執行搜索後固另扣得如附表二編號3 至21
      、23至24所示之物，此有（受執行人：呂昭賢、黃惠彬）
      高雄市政府警察局仁武分局搜索扣押筆錄、扣押物品目錄
      表、（受執行人：許永慶，業由本院另行審結）高雄市政
      府警察局仁武分局扣押筆錄、扣押物品目錄表、（受執行
      人：詹清富，業由本院另行審結）高雄市政府警察局仁武
      分局搜索扣押筆錄、扣押物品目錄表、（受執行人：蘇献
      桐，業由本院另行審結）高雄市政府警察局岡山分局搜索
      扣押筆錄、扣押物品目錄表、（受執行人：蔡財富，業由
      本院另行審結）高雄市政府警察局仁武分局搜索扣押筆錄
      、扣押物品目錄表、（受執行人：王孝忠）高雄市政府警
      察局仁武分局搜索扣押筆錄、扣押物品目錄表、（受執行
      人：黃惠彬）屏東縣政府警察局恆春分局搜索扣押筆錄、
      扣押物品目錄表（警一卷第37至471 頁、第47至51頁、第
      119 至123 頁、第207 至211頁、警二卷第43至47頁、第1
      05 至109 頁、警三卷第521至527 頁、第561 至565 頁、
      警四卷第63至73頁）為佐，惟無證據證明係供被告本案犯
      罪所用、預備之物或係其本案犯罪所得，難認與其本案犯
      行有何關聯性，自不宣告沒收，併予敘明。
據上論斷，應依刑事訴訟法第273條之1第1項、第299 條第1 項
前段，判決如主文。
本案經檢察官吳正中提起公訴，檢察官陳秉志追加起訴，檢察官
楊翊妘到庭執行職務。
中    華    民    國   111    年    6    月    29    日
                  刑事第七庭  法  官  黄筠雅
以上正本證明與原本無異。
如不服本判決應於收受送達後20日內向本院提出上訴書狀，並應
敘述具體理由；如未敘述上訴理由者，應於上訴期間屆滿後20日
內向本院補提理由書（均須按他造當事人之人數附繕本）「切勿
逕送上級法院」。
中　　華　　民　　國　　111 　年　　6 　　月　　29　　日
　　　　　　　　　　　　　　　書記官  郭力瑋
附錄本案論罪科刑法條
刑法第349條第1項
收受、搬運、寄藏、故買贓物或媒介者，處五年以下有期徒刑、
拘役或科或併科五十萬元以下罰金。
刑法第346條
意圖為自己或第三人不法之所有，以恐嚇使人將本人或第三人之
物交付者，處六月以上五年以下有期徒刑，得併科三萬元以下罰
金。
以前項方法得財產上不法之利益或使第三人得之者，亦同。
前二項之未遂犯罰之。
洗錢防制法第14條第1項
有第二條各款所列洗錢行為者，處7 年以下有期徒刑，併科新臺
幣500 萬元以下罰金。
附表一
編號 被害人 行為人 行為過程 交付贖款方式及金額 提款人 提款情形 主文 1（即起訴書附表編號1）  謝南港 呂昭賢、王孝忠 呂昭賢與王孝忠於107 年11月4 日7時至同日15時48分間某時，在屏東縣琉球鄉，購買謝南港所有遭竊取之賽鴿1 隻後，隨即將載有持用門號之紙條綁於該賽鴿腳環上後將之放飛，以暗示謝南港應主動聯繫交付贖金事宜。嗣因未獲謝南港來電，呂昭賢、王孝忠遂依該賽鴿腳環上所得之鴿主資訊，駕駛車牌號碼000-0000號自用小客車，於同年月6日12時許，前往謝南港位於高雄市鳥松區之鴿舍（地址詳卷），向謝南港恫稱：在小琉球抓到該賽鴿後幫忙帶回高雄，須給付走路工贖金等語，致謝南港心生畏懼如其不從，則該賽鴿將被處理掉無法參加比賽，因而交付右列現金予呂昭賢、王孝忠。 現金36,000元 無 無 王孝忠共同犯故買贓物罪，處有期徒刑貳月，如易科罰金，以新臺幣壹仟元折算壹日。又共同犯恐嚇取財罪，處有期徒刑柒月；未扣案之犯罪所得新臺幣壹萬捌仟元，沒收，於全部或一部不能沒收或不宜執行沒收時，追徵其價額。 2（即起訴書附表編號2） 蔡沅翰 王孝忠、不詳之人 王孝忠、不詳之人於107年11月19日11時35分稍早前某時，在屏東縣琉球鄉，購買蔡沅翰所有遭竊取之賽鴿2隻後，由王孝忠於107年11月19日11時35分、11時49分許，在嘉義縣○○鄉○○村○○○路00○0號附近某處，依該等賽鴿腳上所綁蔡沅翰之聯絡電話，以門號0000000000號電話致電蔡沅翰，向其恫稱：已抓捕該等賽鴿，須匯款至指定帳戶以贖回，否則該等賽鴿將被處理掉無法參加比賽等語，致蔡沅翰心生畏懼，遂以右列方式匯款至王孝忠指定之帳戶。 於107年11月19日某時自蔡沅翰胞姐蔡汶錡之郵局帳戶（帳號詳卷）及蔡沅翰母親王惠文之郵局帳戶（帳號詳卷）各匯款20,000 元至許宇森之合庫銀行帳號000-0000000000000號帳戶內 不詳之人 107年11 月19日12時48分、12時49分接續在臺中市○○區○○路000號大墩食衣生活廣場內土地銀行臺中分行自動櫃員機提領各20,000元 王孝忠共同犯故買贓物罪，處有期徒刑貳月，如易科罰金，以新臺幣壹仟元折算壹日。又共同犯洗錢防制法第十四條第一項之一般洗錢罪，處有期徒刑捌月，併科罰金新臺幣參萬元，罰金如易服勞役，以新臺幣壹仟元折算壹日；未扣案之犯罪所得新臺幣貳萬元，沒收，於全部或一部不能沒收或不宜執行沒收時，追徵其價額。 3（即起訴書附表編號3） 廖閎 宬 王孝忠、不詳之人 王孝忠、不詳之人於108年3月30日10時6分稍早前某食，在屏東縣琉球鄉，購買廖閎宬所有遭竊取之賽鴿2隻後，由王孝忠於108年3月30日10時6分、10時17分許，在嘉義縣○○鄉○○村○○○路00○0號附近某處，依該斗賽鴿腳上所綁廖閎宬之聯絡電話，以門號0000000000號電話致電廖閎宬，向其恫稱：已抓捕該等賽鴿，須匯款至指定帳戶以贖回，否則該等賽鴿將被處理掉無法參加比賽等語，致廖閎宬心生畏懼，遂以右列方式匯款至王孝忠指定之帳戶。 於108 年3月30日10時30分自廖閎宬友人楊三輝之臺中商業銀行帳戶（帳號詳卷）匯款9,000 元至陳宇舜之高雄銀行帳號000-000000000000號帳戶內 不詳之人 108 年3月30日11時13分後某時在高雄市○○區○○路000號之家樂福豐原店內新光商業銀行自動櫃員機提領13,000元（僅其中9,000 元屬廖閎宬之匯款） 王孝忠共同犯故買贓物罪，處有期徒刑貳月，如易科罰金，以新臺幣壹仟元折算壹日。又共同犯洗錢防制法第十四條第一項之一般洗錢罪，處有期徒刑柒月，併科罰金新臺幣貳萬元，罰金如易服勞役，以新臺幣壹仟元折算壹日；未扣案之犯罪所得新臺幣肆仟伍佰元，沒收，於全部或一部不能沒收或不宜執行沒收時，追徵其價額。 4（即起訴書附表編號4） 李春木 王孝忠、不詳之人 王孝忠、不詳之人於108年3月30日10時13分稍早前某時，在屏東縣琉球鄉，購買李春木所有遭竊取之賽鴿1隻後，由王孝忠於108年3月30日10時13分許，在嘉義縣○○鄉○○村○○○路00○0號附近某處，依該賽鴿腳上所綁李春木之聯絡電話，以門號0000000000號電話致電李春木，向其恫稱：已抓捕該賽鴿，須匯款至指定帳戶以贖回，否則該賽鴿將被處理掉無法參加比賽等語，致李春木心生畏懼，遂以右列方式匯款至王孝忠指定之帳戶。 於108 年3月30日11時13分自李春木友人林來福之女兒之郵局帳戶（帳號詳卷）匯款4,000 元至陳宇舜之高雄銀行帳號000-000000000000號帳戶內 不詳之人 108 年3月30日11時13分後某時在高雄市○○區○○路000號之家樂福豐原店內新光商業銀行自動櫃員機提領13,000元（僅其中4,000 元屬李春木之匯款） 王孝忠共同犯故買贓物罪，處有期徒刑貳月，如易科罰金，以新臺幣壹仟元折算壹日。又共同犯洗錢防制法第十四條第一項之一般洗錢罪，處有期徒刑柒月，併科罰金新臺幣貳萬元，罰金如易服勞役，以新臺幣壹仟元折算壹日；未扣案之犯罪所得新臺幣貳仟元，沒收，於全部或一部不能沒收或不宜執行沒收時，追徵其價額。 5（即起訴書附表編號5） 胡朝文 呂昭賢、王孝忠、黃惠彬 呂昭賢、王孝忠、黃惠彬於108 年5月11日13時16分稍早前某時，在屏東縣琉球鄉，購買胡朝文所有遭竊取之賽鴿1 隻後，由呂昭賢於108 年5 月11日13時16分許，在屏東縣○○鄉○○路000 ○0 號附近某處，依該賽鴿腳上所綁胡朝文之聯絡電話，以門號0000000000號電話致電胡朝文，向其恫稱：已抓捕該賽鴿，須匯款至指定帳戶以贖回，否則該賽鴿將被處理掉無法參加比賽等語，致胡朝文心生畏懼，遂以右列方式匯款至呂昭賢指定之帳戶。 於108 年5 月11日13時46分自胡朝文之第一商業銀行帳戶（帳號詳卷）匯款7,020 元至蔡嘉哲之郵局帳號00000000000000000 號帳戶內（此帳戶網路銀行使用者IP位址綁定呂昭賢持用之門號0000000000號，由呂昭賢登入網路銀行確認贓款匯入情形） 黃惠彬 108 年5 月11日17時21分在高雄市○○區○○路000 號之高雄灣仔內郵局自動櫃員機提領60,000元（僅其中7,020 元屬胡朝文之匯款） 王孝忠共同犯故買贓物罪，處有期徒刑貳月，如易科罰金，以新臺幣壹仟元折算壹日。又共同犯洗錢防制法第十四條第一項之一般洗錢罪，處有期徒刑柒月，併科罰金新臺幣貳萬元，罰金如易服勞役，以新臺幣壹仟元折算壹日；未扣案之犯罪所得新臺幣貳仟參佰肆拾元，沒收，於全部或一部不能沒收或不宜執行沒收時，追徵其價額。 6（即起訴書附表編號6） 謝宗憲 呂昭賢、王孝忠、黃惠彬 呂昭賢、王孝忠、黃惠彬於108 年5月11日13時36分稍早前某時，在屏東縣琉球鄉，購買謝宗憲所有遭竊取之賽鴿1 隻後，由呂昭賢於108 年5 月11日13時36分許，在屏東縣○○鄉○○路000 ○0 號附近某處，依該賽鴿腳上所綁謝宗憲之聯絡電話，以門號0000000000號電話致電謝宗憲，向其恫稱：已抓捕該賽鴿，須匯款至指定帳戶以贖回，否則該賽鴿將被處理掉無法參加比賽等語，致謝宗憲心生畏懼，遂以右列方式匯款至呂昭賢指定之帳戶。 於108 年5 月11日13時47分自謝宗憲之東港區漁會帳戶（帳號詳卷）匯款6,050 元至蔡嘉哲之郵局帳號00000000000000000號帳戶內（此帳戶網路銀行使用者IP位址綁定呂昭賢持用之門號0000000000號，由呂昭賢登入網路銀行確認贓款匯入情形） 黃惠彬 108 年5 月11日17時21分在高雄市○○區○○路000 號之高雄灣仔內郵局自動櫃員機提領60,000元（僅其中6,050 元屬胡朝文之匯款） 王孝忠共同犯故買贓物罪，處有期徒刑貳月，如易科罰金，以新臺幣壹仟元折算壹日。又共同犯洗錢防制法第十四條第一項之一般洗錢罪，處有期徒刑柒月，併科罰金新臺幣貳萬元，罰金如易服勞役，以新臺幣壹仟元折算壹日；未扣案之犯罪所得新臺幣貳仟零壹拾陸元，沒收，於全部或一部不能沒收或不宜執行沒收時，追徵其價額。 7（即起訴書附表編號7） 楊安順 王孝忠、不詳之人 王孝忠、不詳之人於108年5月16日中午前，在屏東縣琉球鄉，購買楊安順所有遭竊取之賽鴿1隻後，由王孝忠於108年5月16日中午至同年月17日10時45分許間，在嘉義縣○○鄉○○○段000○000地號附近某處，依該賽鴿腳上所綁楊安順之聯絡電話，以不詳門號及門號0000000000號電話致電楊安順，向其恫稱：已抓捕該賽鴿，須匯款至指定帳戶以贖回，否則該賽鴿將被處理掉無法參加比賽等語，致楊安順心生畏懼，遂以右列方式匯款至王孝忠指定之帳戶。 於108 年5 月17日10時55分自楊安順之郵局帳戶（帳號詳卷）匯款3,000元至戴石雪娥之臺企銀帳號000-00000000000號帳戶內 不詳之人 108 年5 月17日11時23分在臺中市○○區○○路○段0號之統一超商鹿興門市內自動櫃員機提領11,005元（僅其中3,000 元屬楊安順之匯款） 王孝忠共同犯故買贓物罪，處有期徒刑貳月，如易科罰金，以新臺幣壹仟元折算壹日。又共同犯洗錢防制法第十四條第一項之一般洗錢罪，處有期徒刑柒月，併科罰金新臺幣貳萬元，罰金如易服勞役，以新臺幣壹仟元折算壹日；未扣案之犯罪所得新臺幣壹仟伍佰元，沒收，於全部或一部不能沒收或不宜執行沒收時，追徵其價額。 8（即起訴書附表編號8） 蕭容陣 王孝忠、呂昭賢、黃惠彬 呂昭賢、王孝忠、黃惠彬於108 年5月19日11時46分稍早前某時，在屏東縣琉球鄉，購買蕭容陣所有遭竊取之賽鴿1 隻後，由王孝忠於108 年5 月19日11時46分許，在屏東縣○○鄉○○路000 ○0 號附近某處，依該賽鴿腳上所綁之蕭容陣之聯絡電話，以門號0000000000號電話致電蕭容陣，向其恫稱：已抓捕該賽鴿，須匯款至指定帳戶以贖回，否則該賽鴿將被處理掉無法參加比賽等語，致蕭容陣心生畏懼，遂以右列方式匯款至王孝忠指定之帳戶。 於108 年5 月19日13時13分自蕭容陣之臺灣新光商業銀行帳戶（帳號詳卷）匯款8,000 元至蔡嘉哲之彰化銀行帳號00000000000000000 號帳戶內（此帳戶網路銀行使用者IP位址綁定呂昭賢持用之門號0000000000、0000000000號，由呂昭賢登入網路銀行確認贓款匯入情形） 黃惠彬 108 年5 月19日14時11分在屏東縣○○鄉○○村○○路000 號琉球區漁會之自動櫃員機提領20,000元（僅其中8,000 元屬蕭容陣之匯款） 王孝忠共同犯故買贓物罪，處有期徒刑貳月，如易科罰金，以新臺幣壹仟元折算壹日。又共同犯洗錢防制法第十四條第一項之一般洗錢罪，處有期徒刑柒月，併科罰金新臺幣貳萬元，罰金如易服勞役，以新臺幣壹仟元折算壹日；未扣案之犯罪所得新臺幣貳仟陸佰陸拾陸元，沒收，於全部或一部不能沒收或不宜執行沒收時，追徵其價額。 9（即起訴書附表編號9） 黃崇沛 王孝忠、呂昭賢、黃惠彬 呂昭賢、王孝忠、黃惠彬於108 年5月19日12時21分稍早前某時，在屏東縣琉球鄉，購買黃崇沛所有遭竊取之賽鴿1 隻後，由王孝忠於108 年5 月19日12時21分許，在屏東縣○○鄉○○路000 ○0 號附近某處，依該賽鴿腳上所綁黃崇沛之聯絡電話，以門號0000000000號電話致電黃崇沛，向其恫稱：已抓捕該賽鴿，須匯款至指定帳戶以贖回，否則該賽鴿將被處理掉無法參加比賽等語，致黃崇沛心生畏懼，遂以右列方式匯款至王孝忠指定之帳戶。 於108 年5 月19日12時35分自黃崇沛友人女兒之中國信託商業銀行帳戶（帳號詳卷）匯款6,000 元至蔡嘉哲之彰化銀行帳號00000000000000000號帳戶內（此帳戶網路銀行使用者IP位址綁定呂昭賢持用之門號0000000000、0000000000號，由呂昭賢登入網路銀行確認贓款匯入情形） 黃惠彬 108 年5 月19日12時55分在屏東縣○○鄉○○村○○路000 號琉球區漁會之自動櫃員機提領20,000元（僅其中6,000 元屬黃崇沛之匯款） 王孝忠共同犯故買贓物罪，處有期徒刑貳月，如易科罰金，以新臺幣壹仟元折算壹日。又共同犯洗錢防制法第十四條第一項之一般洗錢罪，處有期徒刑柒月，併科罰金新臺幣貳萬元，罰金如易服勞役，以新臺幣壹仟元折算壹日；未扣案之犯罪所得新臺幣貳仟元，沒收，於全部或一部不能沒收或不宜執行沒收時，追徵其價額。 10（即追加起訴書） 張清隆 王孝忠、呂昭賢、黃惠彬 呂昭賢、王孝忠、黃惠彬於108 年9月7 日中午稍早前某時，在屏東縣琉球鄉，購買張清隆所有遭竊取之賽鴿2 隻後，於108 年9 月7日至同年月9 日間，依該等賽鴿腳上所綁之張清隆之聯絡電話，由王孝忠以門號0000000000號電話、呂昭賢以門號0000000000號、0000000000號電話致電張清隆，向其恫稱：已抓捕該等賽鴿，需匯款至指定帳戶或面交款項以贖回，否則該等賽鴿將被處理掉無法參加比賽等語，致張清隆心生畏懼，遂約定見面支付贖金。後於108年9 月9 日16時25分許，呂昭賢駕車搭載王孝忠及黃惠彬前往屏東縣車城鄉新興路車城國中旁，由黃惠彬出面欲向張清隆收取右列現金時，遭警當場逮捕，因而未遂。 現金20,000元（尚未交付即遭警當場逮捕） 無 無 王孝忠共同犯故買贓物罪，處有期徒刑貳月，如易科罰金，以新臺幣壹仟元折算壹日。又共同犯恐嚇取財未遂罪，處有期徒刑伍月，如易科罰金，以新臺幣壹仟元折算壹日。 
附表二
編號 品項 所有人或持有人 1 SAMSUNG 廠牌手機1 支（含門號0000000000號SIM 卡1 張、序號00000000000000000 號） 呂昭賢 2 SAMSUNG 廠牌手機1 支（含門號0000000000號SIM 卡1 張、序號00000000000000000 、00000000000000000 號） 呂昭賢 3 BMW 廠牌汽車1 輛（車牌號碼000-0000號、車身號碼WBAVPS108VM73481號） 呂昭賢 4 現金63,000元 呂昭賢 5 各鴿會賽鴿編碼表1張 呂昭賢 6 行動電話1 支（含門號0000000000號SIM 卡1 張、序號000000000000000 、000000000000000 號） 許永慶 7 無線電對講機1支 許永慶 8 彈弓1個 許永慶 9 OPPO廠牌手機1 支（含門號0000000000號SIM 卡1 張、序號000000000000000 、000000000000000 號） 詹清富 10 現金1,500元 詹清富 11 無線電4支 詹清富 12 黑色網袋2個 詹清富 13 嘉南海翔聯合會108 年夏季南海正關三賽鴿資料1 張 詹清富 14 嘉義嘉南鴿會108 年夏季第三關全會總排行及歸返統計表13張 詹清富 15 鴿子1隻 詹清富 16 鴿籠1個 詹清富 17 ASUS廠牌手機1 支（含門號0000000000號SIM 卡1 張、序號000000000000000 、000000000000000 號） 蘇献桐 18 無線電2支 蘇献桐 19 彩帶含鉛筆1捆 王孝忠 20 無線電對講機1支 王孝忠 21 IPHONE手機1 支（含門號0000000000號SIM 卡1 張、序號000000000000000 、000000000000000 號） 蔡財富 22 中華郵政帳號0000000-0000000號帳戶金融卡1 張 黃惠彬 23 G-PLUS廠牌手機1 支（含門號0000000000號SIM 卡1 張、序號000000000000000 號） 黃惠彬 24 現金410元 黃惠彬 25 現金20,000元 黃惠彬 26 鴿子1隻 黃惠彬 
卷宗標目表
一、高雄市政府警察局岡山分局高市警岡分偵字第10872742400號卷，稱警一卷； 二、高雄市政府警察局岡山分局高市警岡分偵字第10872757700號卷，稱警二卷； 三、高雄市政府警察局岡山分局高市警岡分偵字第10873568100號卷，稱警三卷； 四、屏東縣政府警察局恆春分局恆警偵字第10831684800號卷，稱警四卷； 五、高雄市政府警察局岡山分局高市警岡分偵字第10873568100號卷，稱警五卷； 六、臺灣橋頭地方檢察署108年度他字第640號卷，稱他卷； 七、臺灣橋頭地方檢察署108年度偵字第11038號卷，稱偵一卷； 八、臺灣橋頭地方檢察署108年度偵字第11039號卷，稱偵二卷； 九、臺灣橋頭地方檢察署109年度偵字第958號卷，稱偵三卷； 十、臺灣橋頭地方檢察署108年度偵字第11686號卷，稱偵四卷； 十一、臺灣屏東地方檢察署108年度偵字第8054號卷，稱偵五卷； 十二、臺灣橋頭地方檢察署109年度偵字第7668號卷，稱偵六卷； 十三、臺灣橋頭地方檢察署109年度偵字第7888號卷，稱偵七卷； 十四、臺灣橋頭地方檢察署109年度偵字第5362號卷，稱偵八卷； 十五、臺灣橋頭地方法院109年度審易字第408號卷，稱審易卷； 十六、灣橋頭地方法院109年度易字第195號卷〈一〉，稱易一卷； 十七、臺灣橋頭地方法院109年度易字第195號卷〈二〉，稱易二卷； 十八、臺灣橋頭地方法院109年度易字第195號卷〈三〉，稱易三卷； 十九、臺灣橋頭地方法院109年度易字第252號卷〈一〉，稱易四卷； 二十、臺灣橋頭地方法院109年度易字第252號卷〈二〉，稱易五卷； 二十一、臺灣橋頭地方法院108年度聲搜字第587號卷，稱聲搜卷； 二十二、臺灣橋頭地方法院108年度聲監字第232號卷，稱聲監232卷； 二十三、臺灣橋頭地方法院108年度聲監續字第286號卷，稱聲監續286卷； 二十四、臺灣橋頭地方法院108年度聲監續字第413號卷，稱聲監續413卷； 二十五、臺灣橋頭地方法院108年度聲監續字第455號卷，稱聲監續455卷； 二十六、臺灣橋頭地方法院108年度聲監續字第458號卷，稱聲監續458卷； 二十七、臺灣橋頭地方法院108年度聲監續字第516號卷，稱聲監續516卷； 二十八、臺灣橋頭地方法院108年度聲監續字第518號卷，稱聲監續518卷； 二十九、臺灣橋頭地方檢察署109年度偵字第12082號卷，稱109偵12082卷； 三十、臺灣屏東地方檢察署109年度偵緝字第361號卷，稱109偵緝361卷； 三十一、臺灣橋頭地方法院109年度易字第340號卷，稱易六卷； 三十二、臺灣橋頭地方法院111年度易緝字第2號卷，稱易緝2卷； 三十三、臺灣橋頭地方法院111年度易緝字第3號卷，稱易緝3卷。